【裁判字號】    92,交聲,135
【裁判日期】    921031
【裁判案由】    違反道路交通管理處罰條例聲明異議
【裁判全文】
臺灣基隆地方法院交通事件裁定                    九十二年度交聲字第一三五號
    移 送機 關  交通部公路總局台北區監理所基隆監理站
    異  議  人  乙○○
    即受處分人
右列受處分人因違反道路交通管理處罰條例案件，對於交通部公路總局台北區監理所
基隆監理站九十二年六月十二日所為之處分（原處分：基監第裁四二─Ｒ00000
000號），聲明異議，本院裁定如左：
     主  文
異議駁回。
     理  由
一、按「受處分人，不服第八條主管機關所為之處罰，得於接到裁決書之翌日起二十
    日內，向管轄地方法院聲明異議」、「聲明異議，應以司法狀紙，敘述異議之理
    由，提出於原處分機關為之。原處分機關應於接受異議書狀後五日內，將該案卷
    宗及有關證物，送交該管地方法院或其分院交通法庭」，道路交通安全處罰條例
    第八十七條第一項、道路交通案件處理辦法第十三條分別定有明文。經查本件交
    通部公路總局台北區監理所基隆監理站（下稱「原處分機關」）基監第裁四二─
    Ｒ00000000號違反道路交通管理事件裁決書（下稱「裁決書」）裁決日
    期為九十二年六月十二日，有前揭裁決書一件附卷可稽，聲明異議人於七月四日
    具狀向原處分機關聲明異議，有聲明異議人之聲明異議狀一紙及聲明異議狀上原
    處分機關收文章一枚附卷可稽，揆諸上開說明，應認符合法定程式及未逾異議期
    間，合先敘明。
二、次按汽車行駛人，拒絕接受酒精濃度測試之檢定者，處汽車所有人新臺幣（下同
    ）六萬元罰鍰，並當場移置保管其車輛及吊銷其駕駛執照；又汽車駕駛人，曾依
    第三十五條第三項前段之規定吊銷其駕駛執照者，三年內不得考領駕駛執照，道
    路交通管理處罰條例第三十五條第三項、第六十七條第二項定有明文。另按「交
    通法庭認為聲明異議無理由者，應以裁定駁回」，道路交通案件處理辦法第十九
    條定有明文。
三、原處分意旨略以：受處分人乙○○於民國（下同）九十二年一月十九日三時二十
    分許，酒後駕駛其所有車牌號碼ＡＱＡ─三一二號重機車，在基隆市聖心高中前
    ，經基隆市政府警察局第四分局中山派出所警員舉發，竟拒絕酒測，依道路交通
    管理處罰條例第三十五條第三項、第六十七條第二項之規定裁決罰鍰新台幣六萬
    元，吊銷駕駛執照，三年內禁考。
四、異議意旨略以：異議人即受處分人乙○○案發時、地，因停車未妥，車輪卡在水
    溝洞口，拉不出來，數分鐘後有警員過來，因其未帶證件亦未喝酒，加上警員口
    氣不佳，遂拒絕酒測，但只是賭氣，原處分機關以異議人拒絕接受酒精濃度測試
    之檢定，裁決罰鍰新台幣六萬元，吊銷駕駛執照，三年內禁考，實無理由，為此
    聲明異議等語。
五、經查：異議人乙○○對於九十二年一月十九日三時二十分許，駕駛其所有車牌號
    碼ＡＱＡ─三一二號重機車，在基隆市聖心高中前，經基隆市政府警察局第四分
    局中山派出所警員舉發，竟拒絕酒測之事實，坦承不諱，惟辯稱：當時伊並未喝
    酒，只是未帶證件，警員態度又不好，才拒絕酒測云云，惟前開事實，業據證人
    即舉發警員甲○○、丙○○於本院審理時證述明確（詳本院九十二年八月十九日
    訊問筆錄），並有基隆市警察局第四分局九十二年三月十二日基警分四交字第０
    九二０００五七一五號函在卷足憑，堪信異議人於舉發當天確有酒後拒絕酒測之
    事實。綜上所述，原處分並無不當，其異議為無理由，應予駁回。
六、據上論斷，應依道路交通案件處理辦法第十九條，裁定如主文。
中      華      民國      九十二    年    十    月    三十一  日
                                臺灣基隆地方法院交通法庭
                                    法  官  齊  潔
右正本證明與原本無異。
如不服本裁定，應於裁定送達後五日內向本院提出抗告狀( 應附繕本 )，抗告於臺灣
高等法院。
                                    書記官  莊國南
中      華      民      國      九十二    年    十一  月    三      日


司法院資訊處製作；財團法人民間司法改革基金會備份。
